# 求助！各位大神救救小弟！

提问人：wfds 时间：2019-09-30 11:17:26
ABC 公司为一家国有独资公司，注册资本 3000 万元，母公司为 D 公司，现在因招商引资的需要，吸纳E 公司为ABC公司为新股东。20X9年 6 月某评估事务所出具 ABC 公司评估报告，评估的净资产为 30747.17 万元，账面净资产 3067.54 万元。
1.20X9 年 7 月，E 公司转账ABC 公司 500 万元（款项性质投资款），当日注册资本发生变更，由 3000 万变更为 3333 万元，同时股权结构发生变更，E 公司持有 ABC 股份上升为 9.99%，D 公司持有 ABC 公司股份稀释为 90.01%。
提问：ABC公司如何做账？
问题相关：ABC 公司管理层提出的方案是用评估净资产乘以持股比例算出 E 公司总投资额（这一步我不太理解），然后总投资额减去 333 万元（3333-3000）得出资本公积。算的总投资额 3071.95 万元实收资本 333万元资本公积 2738.95 万元。我觉得不太靠谱。。别的不说，总投资额用什么科目。。 500 万元又用什么科目体现。。
2.20X9 年 9 月 E 公司又给 ABC 公司打款 2 个亿（款项性质投资款），然后股权比例进一步变动（注册资本不变），变更为 D 公司持有 ABC公司49%（10.01%→49%）股权，E公司持有ABC公司51%（9.99%→51%）股权。
提问：ABC怎么做账？
问题相关：一直要文件一直没要到，这个可能要事后补充（不属于一揽子交易，而且 E 公司不参与 ABC 公司的生产经营活动），现在企业这边不知道怎么做账，挂着往来。

回答人：chenyiwei
对被投资的 ABC 公司而言，就根据股东之间的约定，按接受投资的款项相应增加实收资本和 “资本公积——资本溢价” 即可。
真正复杂的还是原母公司 D的处理，要根据这几次 E 公司的增资是否构成一揽子交易，确定丧失控制权的时间，以及对丧失控制权之前和之后 E 公司对 ABC公司的出资款分别作出不同的处理。